# 请教陈版，合同形式不符合业务实质如何进行会计处理

提问人：alvin09271 时间：2019-11-13 06:30:12
该客户为系统集成公司，主要客户为政府机构。前两年该客户为满足某政府机构需求，未履行正常招投标程序即开始进行工程施工，并在账面上形成了存货（该存货一直挂账，账龄较长），实际工程已经投入使用，但未确认收入。后期由于政府立项问题企业得知，该项目不能以工程建设或设备采购名义立项，双方协商以政府购买服务的形式分期支付该工程款项。请教陈版，这种情况是否属于 BOT类项目？这种情况下企业拿到的合同与其业务实质不符，一般来说提供服务的项目按合同金额/服务年限折算每期收入确认金额，且不会涉及存货结转成本。目前这种情况应该如何进行会计处理？

回答人：chenyiwei
如果项目完工移交后不涉及后续服务，则该合同属于 BT（建造合同 + 融资）而不是 BOT。应当基于实质重于形式原则，在合同签订时如果已经完工，即按合同约定的分期收取价款的折现值确认全部收入并结转全部存货成本，后续分期付款期间只确认利息收入。

提问人：alvin09271 时间：2019-11-14 06:30:12
该合同涉及后续服务问题。合同金额实际是设备采购安装的价款，只是因为立项问题被迫签成服务合同。是否认为供货和服务为 2 项履约义务，分别确认收入？

回答人：chenyiwei
也可以，但全部作为服务合同是不恰当的。